Inventaris van het archief van de Commissie van Overleg voor de Wegen en voorgangers, 1915-1940
Nationaal Archief, Den Haag
- ARCHIEF VAN DE RIJKSWEGENCOMMISSIE 1915 - 1928 EN RIJKSCOMMISSIE VOOR DE WEGEN 1929 - 1932, I.
  - Genummerde dossiers, nrs. 1 - 371., 1-41
    - 330 - 332., 37
      - Nieuwe Rijksweg Zurig - Harlingen., 331
      - Kruising van Rijkswegen met spoorwegen en Kahalen te utrecht., 332
    - 333 - 338., 38
      - Tweede vijfjarige werkperiode Rijkswegenplan., 333
      - Regeling verkeer te land bij bruggen., 334
      - Aanduiding bochten in Rijkswegen., 335
      - Rijksweg op Rozenburg., 336
      - Overbrugging van den Gelderschen IJssel bij Deventer., 337
      - Weg Roosendaal - Belgische grens., 338
    - 339 - 348., 39
      - Veiligheid van het verkeer op den weg., 339
      - Rijksweg Tilburg - Driesprong., 340
        Zie voorts dossiernummer -Breda..
      - Plaatsing waarschuwingsborden op Rijkswegen., 341
      - Inkomsten Wegenfonds., 342
      - Nieuwe Rijksweg., 343
        Zie voorts dossiernummer Heerlen-. Valkenhuizen de Locht - grens.
      - Weg Zelhem - Ruurlo., 344
      - Overbrugging Lek te Vianen., 345
      - Verbetering Rijksweg Hakkelaarsbrug - Muiderberg., 346
      - Rijksweg Moerdijk - Breda omlegging bij station Breda., 347
      - Verlichting van wegen en bruggen., 348
    - 349 - 357., 40
      - Bochten in Rijkswegen., 349
      - Toegangswegen naar en traverse door 's-Hertogenbosch., 350
      - Rijkswegenplan 1932., 351
      - Rondweg om Arnhem., 352
      - snelheidsbeperking of hoofdverbindingen voor doorgaand verkeer met motorrijtuigen., 353
      - Verbindingen met Duitschland over Hengelo., 354
      - Onderdoorgang te Heerlen., 355
      - Verbetering bocht bij "de Klomp" hmp 344 nabij Brielle., 356
      - Overneming brug over de Mark te Standdaarbuiten., 357
    - 358 - 371., 41
      - Het plaatsen van Richtingswijzers langs Rijkswegen., 358
      - Eerste verslag van de commissie voor het tramwegvraagstuk., 359
      - Tracé's van de wegen in de directie Noord-Brabant., 360
      - Rijksweg No 69 Eindhoven - Valkenswaard Grens Verbetering traverse Valkenswaard., 361
      - De traverse door Maastricht Verbetering ter toegangswegen naar de nieuwe brug over de Maas., 362
      - Vernieuwing van de brug over de IJssel te Zutphen., 363
      - Rijksweg No 67 Eindhoven - Helmond - Blerick - Venlo., 364
      - Betreffende aanleg van parallelwegen., 365
      - Vernieuwing brug over het Veenhuizerkanaal bij de Koloniesluis., 366
      - Onderhoud van, bermen, slooten, langs Rijkswegen., 367
      - Plaatsen schutten en dergelijke op Rijksweggebied., 368
      - Wegverbinding Heerlen - Gulpen., 369
      - Normalisatie der Nederlandsche Vaarwegen., 370
      - Rijksweg No 44a Holten-Wierden., 371
  - Notulen van de 1e tot en met de 124ste vergadering van de rijkscommissie., 42-44
    - 1ste - 50ste vergadering., 42
    - 51ste - 100ste vergadering., 43
    - 101ste - 124ste vergadering., 44
  - Registers waarin aantekening is gehouden van het inkomen, uitgaan en afdoen van stukken., 45
  - Dossierlijsten., 45
  - Klapper., 46
- ARCHIEF VAN DE RIJKSCOMMISSIE VAN OVERLEG VOOR DE WEGENVERBETERING 1928 - 1932, II.
  - Instelling, notulen vergaderingen 1e - 54e.; [1928-1932]; 47
  - Notulen gemeenschappelijke vergaderingen tussen Rijkscie. voor de Wegen en Rijkscie. van overleg voor de Wegenverbetering, 1e - 13e., 1929-1932; 48
  - samenstelling en werkwijze, 1929-1931, diverse subcommissies, 1929-1930; persartikelen, 1929-1930; correspondentie met voorzitter A.N.W.B. (hr. Bergsma), 192?-192?; reorganisatie Rijkswaterstaatsdienst, 1917-1929.; [1917-1931]; 49
  - Rijkswegen; wegverlegging, verbetering, omlegging:, [1928-1932]; 50
    Hengelo-grens; Oldenzaal-grens, 1929-1930
    Zwolle-Meppel, 1929-1930
    Drentsche-Friesche grens, 1929-1930
    Roermond-Weert, 1929-1931
    Nijmegen-Grave, 1929-1931
    Rotterdam-Hoek van Holland, 1928-1931
    Zutphen-Hengelo, 1929-1931
    Goor-Hengelo, 1928-1929
    Dieren-Zutphen, 1929-1932.
  - Rijkswegen; wegverlegging, verbetering, omlegging:, [1928-1932]; 51
    Haagsche Schouw-Utrechtse grens, 1929
    Amsterdam-Den Oever, 1930-1931
    Goes-Schorebrug, 1930
    Brug bij Keizersveer, 1929
    Verbinding Westland-Rotterdam, 1930-1931
    Warnsveld-Goor, 1930-1932
    Velsen-Akkmaar, 1929-1930
    Amsterdam-Rotterdam, 1928-1930.
  - Provinciale wegenplannen, Rijkswegenplannen.; 52
  - Verkeer:, [1929-1932]; 53
    Verslagen Nationale Veiligheidsconferentie, 1930-1931
    Plaatsing waarschuwingsborden langs R'wegen, 1930-1931
    Verslagen Verkeersongevallen/tellingen, 1929-1932
    Aanduiding van werken in uitvoering/verkeersstrepen, 1931
    Plaatsen van richtingsborden, waarschuwingsborden, afstandsaanduidingen etc, 1931-1932
    Verslag betreffende de verkeerswaarnemingen in 1929, 1931
    Maatregelen ter bevordering van veilig verkeer op de Rijkswegen bij nacht, 1931-1932.
  - Wegenconstructie:, [1916-1934]; 54
    Aanduiding rijwielpaden langs Rijkswegen, 1925-1931
    Advies i/z straal voor bochten en hellingen in R'wegen/proeven met verschillende soorten bestratingen, 1916-1929
    Ontwerp-leidraad voor het aangeven van bochten in Rijkswegen, 1930-1931
    Normale profielen in nieuwe en verbeterde wegen, 1925-1930
    Aanleg ruiterpaden langs Rijkswegen, 1929-1930
    Leidraad inrichting dekken/bruggen Rijkswegenplan, 1930-1932
    Regeling v/h verkeer bij bruggen, 1927-1930
    Correspondentie betreffende het aanleggen van diverse wegen en vaste bruggen, 1929-1934.
  - Register ingekomen en uitgaande stukken., nov. 1928-mei 1932; 55
  - Register ingekomen en uitgaande stukken., jan. 1929- jul. 1929; 56
- ARCHIEF VAN DE COMMISSIE VAN OVERLEG VOOR DE WEGEN 1932 - 1940, III.
  - Agenda (lijst van ingekomen stukken), Huishoudelijke correspondentie; Installatie commissie van overleg; Brief van de Kon. Ned. Automobiel Club inzake de wijziging van het reglement aanwijzing van voorrangswegen.; Rapport i/z indruk over de Amerikaanse wegen.; 57
  - Installatierede, Notulen 1-38 (6-5-1932 t/m 15-2-1940); 58
  - Portefeuille. I, 59
    dossier 1 Rijksweg Gorkum - Lent
    dossier 2 Rijksweg Helmond - Grave
    dossier 3 Rijksweg Tilburg - Eindhoven
    dossier 3a Rijksweg Oirschot - Eindhoven + ringbaan Eindhoven
    dossier 4 Rijksweg Zwolle - Hengelo
    dossier 5 Rijksweg Eindhoven - Venlo
    dossier 6 Rijksweg Zwolle - Hengelo + omlegging om Zwolle
    dossier 6a Rijksweg Noordwestelijke omlegging om Zwolle
    dossier 7 Rijksweg Heerenveen - Drachten - Quatrebas
    dossier 8 Rijwiel-paden langs de weg Vianen - Waardenburg
    dossier 9 Overbrugging Hollansche Diep bij Moerdijk
    dossier 10 Rijksweg IJsselmonde - Zwijndrecht.
  - Portefeuille I (vervolg), 60
    dossier 11 Rijksweg 15 door de Alblasserwaard
    dossier 12 Rijksweg Amsterdam - Den Haag
    dossier 13 Ringbanen Tilburg en Eindhoven
    dossier 14 Rijksweg Zutphen - Enschede
    dossier 15 Rijksweg Arnhem - Apeldoorn - Zwolle
    dossier 15a Rijksweg Apeldoorn - Hattemerbroek
    dossier 16 Kruispunt Hoevelaken
    dossier 17 Utrecht - Laren
    dossier 18 Rijkswegen door Leeuwarden
    dossier 19 Vaststelling dwarsprofielen Rijkswegen in Limburg
    dossier 20 Rijksweg Eindhoven - Weert - Roermond.
  - Portefeuille I (vervolg), 61
    dossier 21 Rijksweg Geleen - Kerkrade + Valkenhuizen - de Locht
    dossier 22 Amsterdam - Utrecht
    dossier 23 Almelo - Hardenberg
    dossier 24 Arnhem - Lent - Nijmegen
    dossier 25 Verbetering Voorthuizen in wegstuk Hoevelaken - Apeldoorn
    dossier 26 Nijmegen - Beek
    dossier 27 Amsterdam - Laren
    dossier 28 Groningen - Zurig, het gedeelte Harkezijl - afsluitdijk
    dossier 29 Viaductweg Maastricht
    dossier 30 Dordrecht - Willemsdorp.
  - Portefeuille I (vervolg), 62
    dossier 31 Joure - Sneek en brug bij Hedel
    dossier 32 Overbrugging Maas bij Hedel
    dossier 33 Rijswijk - Delft
    dossier 34 Den Bosch - Grave, verbetering kruispunt Heesch
    dossier 35 Rondweg ten Noorden van Breda.
  - Portefeuille I (vervolg), 63
    dossier 36 Moerdijk - Wouw en Steenbergen - St. Philipsland
    dossier 37 Rondweg om Breda
    dossier 38 Zaltbommel - Hedel
    dossier 39 Verlegging om Dorst
    dossier 40 Utrecht - Maarsbergen - de Klomp
    .
  - Portefeuille I (vervolg), 64
    dossier 41 Eemnes - Hoevelaken
    dossier 42 Utrecht - Hollandsche Rading + rondweg beoosten Utrecht
    dossier 42a Utrecht - Hollandsche Rading
    dossier 43 Rijwielpad langs Rijksweg Arnhem - Nijmegen
    dossier 44 Verlegging om Castricum + Limmen - Alkmaar
  - Porteuille I (vervolg), 65
    dossier 45 Velzen - Beverwijk
    dossier 46 Verlegging om Nijkerk
    dossier 47 Eindhoven - Zuid-Limburg: gedeelte Noord Brabantse grens/Limburgse grens - Maasbracht
    dossier 48 Assen - De Punt - Smilde
    dossier 49 Rondweg om Rotterdam.
  - Porteuille I (vervolg), 66
    dossier 50 Verbindingsweg Breda - Ribeek
    dossier 51 Heereveen - Joure en Sneek - Harkezijl
    dossier 52 Overbrugging v/d IJssel te Deventer
    dossier 53 Verlegging weg om Tilburg
    dossier 54 Beeksbergen - Apeldoorn
    dossier 55 Brug over de Merwede bij Gorkum.
  - Portefeuille I (vervolg), 67
    dossier 56 Hoornbrug bij Rijswijk
    dossier 57 Haarlem - Velzen + verkeersplein nabij Delftlaan
    dossier 58 Brug over de Noord
    dossier 59 Den Bosch - Vught - Eindhoven
    dossier 60 Sleeuwijk - Keizersveer - Breda en noordelijke rondweg om Breda.
  - Portefeuille I (vervolg), 68
    dossier 61 Groningen - Friesche grens
    dossier 62 Wegverlegging te Dieren
    dossier 63 Zutphen - Arnhem
    dossier 64 Den Deijl - Haagsche Schouw en De Vink - Oegstgeest
    dossier 65 Verlegging weg om Harlingen.
  - Portefeuille I (vervolg), 69
    dossier 66 Akkrum - Barahuis
    dossier 67 Slochteren - Oosthuizen
    dossier 68 Emmen - Ter Apel
    dossier 69 Verlegging om Delden
    dossier 70 Groningen - Appingedam - Delfzijl
    dossier 71 Groningen - Friesche grens verlegging om Noord- en Zuidhorn.
  - Portefeuille I (vervolg), 70
    dossier 72 (Zwolle-) Berkum - Hardenberg - Haren (-Groningen)
    dossier 73 Rotterdam - Maassluis - Den Haag
    dossier 74 (Amsterdam-) Burgerveen - Rijswijk (-Rotterdam)
    dossier 75 Rondweg beoosten Utrecht met de Pr. Hendriklaan
    dossier 76 Amsterdam - Eemnes
    dossier 77 Wegverlegging Steenwijk en Tuk.
  - Portefeuille I (vervolg), 71
    dossier 78 Rijwielpad langs weg nr.56 RW-plan 1938
    dossier 79 Wegverlegging om Heerenveen
    dossier 80 Eindhoven - Zuid - Limburg
    dossier 81 Zierikzee - Zijpe
    dossier 82 Arnhem - Nijmegen: het gedeelte tussen Overbetuwsche Bandijk te Elden en brug Nederrijn te Arnhem
    dossier 83 Heilo - Alkmaar
    dossier 84 Autosnelweg van Moerdijk - Geldersche dijk
    dossier 85 Bareveld - Appingendam.
  - Portefeuille I (vervolg), 72
    dossier 86 Advies verbinding van het Nederlands met het Duitse autosnelwegnet
    dossier 87 Meteren - Tiel
    dossier 88 Gromingen - Heerenveen
    dossier 89 Aanvulling plan aansluiting Nederlands en Duits autosnelwegennet
    dossier 90 Verbetering weg nr. 33 RW plan 1938 voor zover gelegen in Drenthe
    dossier 91 Hardegarijp - Buitenpost - Visvliet.
  - Portefeuille II, 73
    dossier 1 Stop-, parkeer- en staioneerverbod Lintbenbouwing
    dossier 1b Aanraking van plannen voor Rijkswegen met Gemeentelijk uitbreidings- en streekplannen
    dossier 2 Stop-, parkeer- en staioneerverbod
    dossier 3 Kruisingen van openbare wegen bij de aanleg van nieuwe Rijkswegen.
  - Portefeuille IV, 74
    dossier 1 Verslag provinciale verkeersinspectie 1931
  - Portefeuille VI, 74
    dossier 1 Aanleg parallele wegen
  - Portefeuille VIII, 74
    dossier 21/22 Notulen plenaire vergaderingen
  - Portefeuille XII, 74
    dossier 1 Nieuwe Rijkswegenprofiel - autosnelwegen
    dossier 3 Landschapsarchitect
    dossier 4 Slip-gevaar.
  - Portefeuille XII, 1933, 1934; 75; 2 mappen.
    dossier 5 Urgentieprogramma van de wegenverbetering
  - Portefeuille XII, 76
    dossier 6 Inrichten van wegkruisingen/verkeerspleinen.
  - Portefeuille XII, 77
    dossier 6a Kruisingen van openbare wegen bij aanleg van nieuwe Rijkswegen geen autosnelweg zijnde
    dossier 6b Memorandum technische subcommissie i/z kruisingen van voorrangswegen
    dossier 7 Afstandsaanwijzingen langs Rijkswegen
    dossier 8 Verkeerssein/drempelsein de bediening hiervan bij kruispunten in Rijkswegen
    dossier 9 Afscheiding van rijwielpaden van hoofdverharding door beplanting
    dossier 10 Regels voor benzinestations langs Rijkswegen
    dossier 11 Rijkswegenplan midden-westen van het land.
  - Portefeuille XII, 78
    dossier 12 Beplanting langs Rijkswegen
    dossier 13 Herziening Rijkswegenplan/financieringsplan
    dossier 14 Vestiging van industrieën langs autosnelwegen
    dossier 15 Rijkswegenplan 1938
    dossier 16 Wijdte overspanningen viaducten over autosnelwegen Portefeuille XIII
    dossier 1 Aanleg en verbetering van Rijwielpaden.
  - Rijkswegen 1-49, 79
    1. Rijksweg 1 Amsterdam - Hoevelaken (Amersfoort, Zwolle)
    2. Rijksweg 2 Amsterdam - Utrecht
    3. Rijksweg 3 Amsterdam - Rotterdam
    4. Rijksweg 4 Amsterdam - Den Haag
    5. Rijksweg 5 Amsterdam - Haarlem
    6. Rijksweg 6 Amsterdam - Velsen
    7. Rijksweg 7 Amsterdam - Leeuwarden
    8. Rijksweg 8 Haarlem - Den Haag
    9. Rijksweg 9 Haarlem - Alkmaar - Leeuwarden
    11. Rijksweg 11 Den Haag - Utrecht
    12. Rijksweg 12 Den Haag - Driebergen - Arnhem.
    13. Rijksweg 13 Den Haag - Rotterdam
    14. Rijksweg 14 Den Haag - Hoek van Holland
    15. Rijksweg 15 Rotterdam - Lent - Nijmegen
    16. Rijksweg 16 Rotterdam - Dordrecht - Zundert (grens)
    18. Rijksweg 18 (R' dam-) Oud-Gastel - Zierikzee
    19. Rijksweg 19 (R' dam) - Numansdorp
    21. Rijksweg 21 Maassluis - Hellevoetsluis
    22. Rijksweg 22 Utrecht - Laren
    24. Rijksweg 24 (Utrecht-) Huis ter Heide - Arnhem
    25. Rijksweg 25 (Utrecht-) De Bilt - Briebergen - Arnhem
    26. Rijksweg 26 Utrecht - Den Bosch
    29. Rijksweg 29 Hoevelaken - Apeldoorn - Deventer
    31. Rijksweg 31 Zwolle - Groningen
    32. Rijksweg 32 (Zwolle) - Pijlebrug - Leeuwarden
    33. Rijksweg 33 (Zwolle) - Delfzijl + zijtak Wildervank - Ter Apel
    35. Rijksweg 35 Zwolle - Almelo - Glanerbrug - grens
    36. Rijksweg 36 Verbindingsweg 35 bij Almelo met RW 34 Hardenberg
    37. Rijksweg 37 Zwolle - Deventer
    43. Rijksweg 43 Groningen - Drachten - Zurich - Haarlem + verbindingsweg 43 met 39
    44. Rijksweg 44 Deventer - Hengelo - Denekamp - grens + verbindingsweg 44 - 35 + zijtak De Poppel (grens)
    46. Rijksweg 46 Zutphen - grens
    47. Rijksweg 47 Zutphen - Winterswijk - grens
    48. Rijksweg 48 Zutphen - Dieren - Arnhem +
    48a Dieren - Doesburg Gendringen - grens
    49. Rijksweg 49 Zutphen - Apeldoorn - (Hoevelaken)
  - Rijkswegen 52-78, 80
    52. Rijksweg 52 Arnhem - Lent - Nijmegen
    53. Rijksweg 53 Nijmegen - Beek - grens
    62. Rijksweg 62 Breda - Moerdijk
    63. Rijksweg 63 Breda - Tilburg - Eindhoven
    66. Rijksweg 66 (Eindhoven-) Helmond - Grave (-Nijmegen)
    67. Rijksweg 67 Eindhoven - Helmond - Blerick - Venlo
    68. Rijksweg 68 Eindhoven - Weert - Horn - Roermond
    69. Rijksweg 69 Eindhoven - Valkenswaard - grens
    75. Rijksweg 75 Roermond - Geleen - Maastricht
    76. Rijksweg 76 Geleen - Heerlen - Kerkrade +
    76a. Valenhuizen - de Locht
    78. Rijksweg 78 Maastricht - Heer - Vaals (-grens).
  - 100 Rijkswegenplan, 101 Rijksbruggenplan; 102 Rijkswegenfonds en financiering wegenverbetering; Rijks- en provinciale wegenplan en verspreide werken:; 81
    111 in Friesland
    113 in Overijssel
    116 in Zuid-Holland
    117 in Utrecht
    118 in Zeeland
    119 in Noord-Brabant
    120 in Limburg
    121 Dwarsprofielen
    131 Motor- en rijwielwet
    138 Gemeentelijke uitbreidingsplannen en streekplannen
    139 Lintbebouwing
    140 Instelling en samenstelling v/d Commissie.
  - Register van ingekomen en uitgaande brieven., mei 1932-feb. 1941; 82